【裁判字號】    90,交抗,224
【裁判日期】    900718
【裁判案由】    違反道路交通管理處罰條例
【裁判全文】
臺灣高等法院刑事裁定                  九十年度交抗字第二二四號
    抗 告 人
    即受處人  甲 ○ ○
右抗告人因違反交通管理處罰條例案件，不服台灣桃園地方法院中華民國八十九年十
月三十一日裁定（八十九年度交聲字第五九號），提起抗告，本院裁定如左：
    主    文
抗告駁回。
    理    由
一、本件抗告意旨略以：抗告人即受處分人甲○○固曾於民國（下同）八十九年二月
    六日下午五時五十分許，酒後駕駛Ｈ二─四０三一號自用小客車，於行經國道三
    號公路六十七公里加六十八公尺處，由中線車道切換至外側車道時，與葉光照所
    駕駛之Ｚ九─三五九０號自用小客車發生碰撞，致Ｚ九─三五九０號自用小客車
    之乘客陳秀英受傷，然抗告人所駕駛之Ｈ二─四０三一號自用小客車，除左後方
    遭撞擊外，其餘部位並無碰撞痕跡，而葉光照所駕駛之Ｚ九─三五九０號自用小
    客車，則於右前車頭部位受有撞擊痕跡，其餘部位亦屬完好，可知當時係葉光照
    所駕駛之Ｚ九─三五九０號自用小客車自後追撞抗告人所駕駛之Ｈ二─四０三一
    號自用小客車甚明，詎原裁定竟認抗告人所駕駛之Ｈ二─四０三一號自用小客車
    左後方之撞擊點係碰撞護欄所致，其認定事實顯有錯誤，且葉光照自承其當時車
    速為時速九十八公里，換算結果每秒之速度應為二十七點二二公尺，而當時二車
    之位置，係抗告人之車在前，葉光照之車在後，若非抗告人所駕駛之自用小客車
    遭葉光照追撞何可能二車呈該損壞情形，原裁定認抗告人未保持適當之安全間距
    ，即貿然自中間車道切換車道至外線車道，而擦撞葉光照所駕駛Ｚ九─三五九０
    號自用小客車，即有違誤，原審不察而為駁回抗告人在原審之異議，自有未合，
    為此提起本件抗告等語。
二、按汽車駕駛人飲酒後，其吐氣所含酒精成份超過每公升０‧二五毫克以上者，不
    得駕車。」；又汽車在行駛中不得驟然或任意變換車道‧‧‧並保持安全距離及
    間隔方得超越或變換車道，道路交通安全規則第一一四條第一項第二款、高速公
    路交通管制規第十一條分別定有明文。又按汽車駕駛人，駕駛汽車酒精濃度過量
    ，處新台幣六千元以上一萬二千元以下罰鍰，並當場禁止其駕駛及吊扣其駕駛執
    照六個月；因而肇事致人受傷者，並吊扣其駕駛執照一年；又汽車行駛於高速公
    路而不遵管制規定者，處汽車駕駛人三千元以上六千元以下之罰鍰，因而致人受
    傷者，吊扣駕駛執照六月，道路交通管理處罰條例第三十五條第一項第一款、第
    三十三條第一項、第二項前段分別定有明文。
三、經查：本件抗告人係於八十九年二月六日下午五時五十分許，酒後駕駛Ｈ二─四
    ０三一號自用小客車行經國道三號公路六十七公里加六十八公尺處，突自中線車
    道變換車道至外側車道時，因未保持適當之安全間隔，以致其右前車頭擦撞行駛
    在外側車道，由葉光照所駕駛之自用小客車號自用小客車之左前車頭，二車擦撞
    後均發生車體旋轉，致車體碰撞路肩護欄，葉光照所駕駛之Ｚ九─三五九０號自
    用小客車內之乘客葉陳秀英因而受傷，抗告人於車禍肇事後，經警測試其呼氣之
    酒精濃度值達每公升０‧八八毫克之事實，業據證人葉光照於警訊及原審審理中
    指訴綦詳，復有國道公路警察局第六警察隊龍潭分隊道路交通事故調查處理暨審
    核陳報單、道路交通事故調查表、事故現場草圖、車損相片、事故現場相片、公
    警交字第Ｚ00000000號舉發違反道路交通管理事件通知單及警訊筆錄附
    卷可稽。且依卷附之道路交通事故調查表內所附之事故現場圖所載，本件車禍後
    抗告人所駕駛之Ｈ二─四０三一號自用小客車停在前方，車尾部左側碰撞在護欄
    上，車頭部分損壞嚴重，葉光照所駕駛之Ｚ九─三五九０號自用小客車則停在抗
    告人之車後三二點二公尺處，左前頭部左角碰觸在護欄上，車頭部位亦嚴重受損
    ，二車間散落玻璃碎片，葉光照車後方十點三公尺處，留有抗告人所駕駛Ｈ二─
    四０三一號自用小客車擦地痕二條各長九公尺及九點七公尺，再參諸二車之現場
    車損照片所示，抗告人所駕駛之Ｈ二─四０三一號自用小客車車尾左後部碰黏在
    路肩護欄上，車頭嚴重毀損（右側較左側嚴重），引擎蓋突起，葉光照所駕駛之
    Ｚ九─三五九０號自用小客車之左側車身有一自後向前之刮痕一條，車頭部亦損
    壞嚴重，有車損照片三十二幀在卷可按，足徵抗告人所辯其所駕駛之Ｈ二─四０
    三一號自用小客車僅左後方受有損壞，而葉光照所駕駛之Ｚ九─三五九０號自用
    小客車則僅右前方有撞擊痕跡云云，即非有據，再徵諸抗告人亦自承其當時係酒
    後由中線路道變換車道往外線路道行駛，車速為時速一百零二公里等情，相互參
    酌以觀，顯見抗告人當時之車速較諸葉光照所駕駛之Ｚ九─三五九０號自用小客
    車車速為十八公里為快，葉光照如何能自後追撞抗告人所駕駛之Ｈ二─四０三一
    號自用小客車？且以抗告人所駕駛之Ｈ二─四０三一號自用小客車於車禍後，該
    車車尾左後方仍碰撞在路肩護欄上，可知該Ｈ二─四０三一號自用小客車之車尾
    左後方之車損應係受碰撞護欄所致，而非如抗告人所指稱之係遭葉光照所駕駛之
    Ｚ九─三五九０號自用小客車自後追撞所致甚明。再以抗告人所駕駛Ｈ二─四０
    三一號自用小客車之右側車頭受有最嚴重之損壞，及葉光照所駕駛之Ｚ九─三五
    九０號自用小客車左側車身留有由後向前之刮痕一條及左前車頭亦受有損壞情形
    觀之，應係抗告人甲○○於酒後駕駛Ｈ二─四０三一號自用小客車，自中線車道
    變換車道進入外線車道時，因未保持適當之安全間距，致其自用小客車之左前車
    頭擦撞葉光照所駕駛之Ｚ九─三五九０號自用小客車左側車身及左前車頭，致二
    車在重力碰撞下，車身發生旋轉碰撞路肩護欄後始行停車，葉光照所駕駛之Ｚ九
    ─三五九０號自用小客車上乘客陳秀英因而受傷應堪認定。
四、原審以原處分機關認抗告人確有前開酒後任意變換車道致人受傷之違規事實，據
    以裁處抗告人吊扣駕駛執照一年，併處罰鍰新臺幣九千元，復記違規點數一點之
    處分，依法洵無不合，抗告人抗告意旨猶執陳詞，指摘原裁定失當，為無理由，
    應予駁回。
五、據上論斷，應依道路交通案件處理辦法第二十六條、刑事訴訟法第四百十二條，
    裁定如主文。
中      華      民      國      九十     年     七    月      十八      日
                            臺灣高等法院刑事第十六庭
                                審判長法  官  許  增  男
                                      法  官  蔡  彩  貞
                                      法  官  黃  鴻  昌
右正本證明與原本無異。
不得再抗告。
                                      書記官  黃  千  鶴
中      華      民      國      九十     年     七    月      二十      日


司法院資訊處製作；財團法人民間司法改革基金會備份。
